【裁判字號】    88,上易,2329
【裁判日期】    890112
【裁判案由】    背信
【裁判全文】
臺灣高等法院高雄分院刑事判決          八十八年度上易字第二三二九號
    上訴人
    即被告      乙○○
右上訴人因背信案件，不服臺灣屏東地方法院八十八年度易字第六一六號中華民國八
十八年十月二十六日第一審判決（起訴案號：臺灣屏東地方法院檢察署八十七年度偵
字第六０一六號），提起上訴，本院判決如左：
      主      文
上訴駁回。
      事實及理由
一、本案經本院審理結果，認第一審判決認事用法及量刑均無不當，應予維持，並引
    用第一審判決書記載之事實、證據及理由。（如附件）
二、原審因依刑法第二十八條、第五十六條、第三百四十二條第一項、罰金罰鍰提高
    標準條例第一條前段之規定，並審酌被告犯罪之一切情狀，量處拘役五十日，認
    事用法，核無不合，量刑亦屬妥適，被告上訴意旨，仍執前詞，否認犯罪，指摘
    原判決不當，為無理由，應予駁回。
三、據上論斷，應依刑事訴訟法第三百六十八條、第三百七十三條，判決如主文。
本案經檢察官邱榮藏到庭執行職務。
中    華    民    國     八十九     年       一       月      十二      日
                              臺灣高等法院高雄分院刑事第九庭
                                  審判長法官  張甲松
                                        法官  張盛喜
                                        法官  任森銓
右正本證甲與原本無異。
不得上訴。
                                      書記官  張文斌
中    華    民    國     八十九     年       一       月      十五      日
附錄：本件判決論罪科刑法條：
刑法第三百四十二條第一項：
為他人處理事務，意圖為自己或第三人不法之利益，或損害本人之利益，而為違背其
任務之行為，致生損害於本人之財產或其他利益者，處五年以下有期徒刑、拘役或科
或併科一千元以下罰金。
                                                                        Ｋ
附件：
臺灣屏東地方法院刑事判決                          八十八年度易字第六一六號
    公  訴  人  臺灣屏東地方法院檢察署檢察官
    被      告  乙○○  男三十四歲（民國○○○年○月○日生）
                        住高雄市○○區○○路五號
     居高雄市○○區○○里○○○路五號
                        身分證統一編號：Ｓ一二三四五七九號
    被      告  林德龍  男三十五歲（民國○○○年○月○○日生）
                        住屏東市○○里○○街○段一四二號
                        居屏東市○○路三九七號
                        身分證統一編號：Ｚ000000000號
右列被告因背信案件，經檢察官提起公訴（八十七年度偵字第六○一六號），本院判
決如左：
    主  文
乙○○、林德龍共同連續為他人處理事務，意圖為自己不法之利益，而為違背其任務
之行為，致生損害於本人之財產，各處拘役伍拾日。
    事  實
一、乙○○為金線蓮實業有限公司（以下簡稱金線蓮公司）高屏地區之業務經理，負
    責飲料之推銷業務，係為金線蓮公司處理事務之人，林德龍則係從事飲料經銷之
    工作；乙○○甲知林德龍經濟狀況欠佳，已無清償能力及深知金線蓮公司之規定
    ：經銷商須覓得相當擔保及簽妥經銷契約，方能出貨，且一次出貨數量達一百箱
    時，應報經金線蓮公司同意之事實，其竟與林德龍意圖為自己不法利益，並基於
    概括犯意之聯絡，違背其經理人應為金線蓮公司謀取最大利益之任務，自民國八
    十七年三月三十一日起至八十七年四月十四日止，先後在高雄將金線蓮飲料運至
    屏東市○○路出售予已無清償能力且未提供擔保及無簽定經銷契約之林德龍，金
    額共計新台幣（下同）六十四萬元（詳如附表），並由林德龍簽發金額分別為三
    十萬、三十四萬元之支票交付乙○○，乙○○背書後，再轉交予金線蓮公司，然
    支票屆期均未能兌現，致使金線蓮公司無法收取帳款而受損害。
二、案經金線蓮公司訴由台灣屏東地方法院檢察署檢察官偵查起訴。
    理  由
一、訊據被告乙○○、林德龍人，二人均矢口否認上情，被告乙○○辯稱：出貨予林
    德龍是公司指示的，且有向公司報備，並未與林德龍勾結倒帳云云；被告林德龍
    則辯稱：六十四萬元飲料已全部銷售，所得款項有的用於還債，有部分已花掉，
    所以無法清償，並未與乙○○勾結云云。
二、經查：（一）、被告乙○○、林德龍人二人互相勾結，由被告乙○○違背金線蓮
    公司規定，故意出貨予已無清償能力之被告林德龍，再由被告林德龍低價出售飲
    料，均分利益後倒帳，致使告訴人金線蓮公司無法收回貨款等情，業據告訴人金
    線蓮公司負責人李村宮指訴在卷，且有被告林德龍為支付貨款所簽發而遭退票之
    支票二紙在卷可按。（二）、告訴人金線蓮公司生產之金線蓮飲料，原由案外人
    許鐸耀承銷，被告林德龍則原係與許鐸耀簽約經銷金線蓮飲料，嗣被告林德龍在
    八十七年二、三月間結束與許鐸耀之買賣關係時，尚欠許鐸耀七萬餘元，迄未償
    還，已據證人許鐸耀證述甲確，顯然當時其經濟狀況已欠佳，因而無法清償，被
    告林德龍亦自承如此，因此，被告林德龍當時確已無清償能力。（三）、據被告
    林德龍表示，伊結束與證人許鐸耀經銷關係，是由被告乙○○主動找伊經銷飲料
    等語，雖然被告乙○○辯稱是公司負責人李村宮指示伊去找被告林德龍商談的云
    云，然此為李村宮所否認，且被告林德龍當時已信用欠佳，此種情況下，公司負
    責人李村宮自不可能再指示被告乙○○找林德龍經銷，因此，應是被告乙○○自
    行主動找上林德龍，又依金線蓮公司之規定，經銷商須覓得相當擔保及簽妥經銷
    契約，方能出貨，且一次出貨數量達一百箱時，應報經金線蓮公司同意，然被告
    林德龍當時並未簽妥經銷契約，亦未提供不動產擔保，已據告訴人金線蓮公司指
    陳甲白，且為被告乙○○自承在卷，則被告乙○○本即不能出貨給林德龍，但竟
    仍出貨予林德龍，且在短短之十四天半個月內，連續六次，每次均超過一百箱，
    金額高達六十四萬元，已有可疑；又據證人許鐸耀偵查中指稱：其與被告林德龍
    以之經銷數量平均每月約二十萬元等語（偵查卷第五○頁），其於本院審理時復
    證稱：以前與林德龍之經銷量大約為大月（夏天）三十幾萬元，小月十幾萬元等
    語（本院八十八年九月十六日筆錄），而三、四月份期間，並非盛署，銷售量不
    可能如此暴增，竟大量進貨，更不尋常，雖然被告乙○○又辯稱交易數量均有事
    先向金線蓮公司報告且負責人李村宮有同意云云，然此亦為公司負責人李村宮所
    否認，而對已信用不佳、未簽妥經銷契約、又未提出任何擔保之被告林德龍，李
    村宮應不至於同意如此大額之交易，被告乙○○所辯，顯不足採。（四）、被告
    乙○○違反金線蓮公司規定，未與對方簽妥經銷契約，又未要求對方提供擔保，
    瞞著公司出貨予林德龍，事後又推卸責任，而被告林德龍則是已無清償能力，又
    不尋常地在短時間內大量自乙○○處進貨，對於貨款則分文未清償，由此可見被
    告二人確有勾結，被告二人所辯實不足採，事證甲確，其二人之犯行足堪認定。
三、核被告乙○○、林德龍二人所為，係犯刑法第三百四十二條第一項之背信罪。被
 告林德龍雖非為金線蓮公司處理業務之人，但其既與有此身分之被告乙○○有犯
    意聯絡及行為分擔，依刑法第三十一條第一項之規定，仍應論以共同正犯，又被
    告二人先後多次犯行，時間緊接，手法相同，顯係出於概括之犯意而為之，為連
    續犯，應論以一罪，並加重其等刑責。爰審酌被告二人素行、犯罪動機、目的、
    手段、所生危害及其等等犯後之態度，又被告乙○○亦與告訴人成立和解，告訴
    人亦不願對之追究等一切情狀，分別量處如主文所示之刑，另被告林順評現有仍
    有刑案在法院審理尚未結，本件自不宜宣告緩刑，併此指甲。
據上論斷，應依刑事訴訟第二百九十九條第一項前段，刑法第二十八條、第五十六條
、第三百四十二條第一項，罰金罰鍰提高標準條例第一條前段，判決如主文。
本案經檢察官林美靜到庭執行職務。
中      華      民      國      八十八      年    十    月    二十六    日
                                         臺灣屏東地方法院刑事第一庭
                                             法  官    黃國永
右正本證甲與原本無異。
對於本判決如有不服應於收受送達後十日內向本院提出上訴書狀上訴於台灣高等法院
高雄分院並按他造當事人之人數附具繕本。
                                              書記官   高  嶙
中      華      民      國      八十八      年    十    月    二十六    日
附表
出貨日期    出    貨    數    量         每箱價格      金      額
87.3.31     金線蓮二八０克  一千箱       二百二十元    二十二萬元
87.4.04     金線蓮五二０克  一百四十箱   四百二十元    五萬八千八百元
87.4.07     金線蓮二八０克  六百箱       二百二十元    十三萬二千元
87.4.09     金線蓮五二０克  二百八十箱   四百二十元    十一萬七千六百元
87.4.14     金線蓮二八０克  二百四十箱   二百二十元    五萬二千八百元
87.4.14     金線蓮五二０克  一百四十箱   四百二十元    五萬八千八百元
刑法第三百四十二條第一項
為他人處理事務，意圖為自己或第三人不法之利益，或損害本人之利益，而為違背
其任務之行為，致生損害於本人之財產或其他利益者，處五年以下有期徒刑、拘役
或科或併科一千元以下罰金。


司法院資訊處製作；財團法人民間司法改革基金會備份。
